Minutes et répertoires du notaire Jérôme DUPORT, 7 juin 1727 - 15 octobre 1744 (étude XXVII)
Archives nationales
Minutes et répertoires du notaire Jérôme DUPORT (étude XXVII)
7 juin 1727 - 15 octobre 1744
MC/ET/XXVII/166 - MC/ET/XXVII/859, MC/RE/XXVII/3
Etude XXVII; Duport, Jérome
Archives nationales de France
Minutes et répertoires: la loi 2008-696 du 15 juillet 2008 relative aux archives a fixé à 75 ans à compter de la date de l'acte, ou à 25 ans à compter de la date du décès de l'intéressé si ce délai est plus bref, le délai de communication des minutes et répertoires des notaires; ce délai est porté à 100 ans à compter de la date de l'acte si le document se rapporte à un mineur (code du Patrimoine, articles L213-2, 4e d et 5e).
Autres documents de l'étude (dossiers de clients, comptabilité...): s'agissant d'archives privées, ces documents sont communicables selon les modalités fixées par le déposant ou le donateur.
Certains documents ne sont pas accessibles en raison de leur mauvais état de conservation.
Versement
Accès aux instruments de recherche de tous les notaires de l’étude XXVII
Archives de l'étude XXVII
- Minutes de Jérôme DUPORT, 7 juin 1727 - 1784; MC/ET/XXVII/166 - MC/ET/XXVII/859
  - Minutes. 1727, 7 juin - août, 7 juin - août 1727; MC/ET/XXVII/166
    Informations concernant le classement:
    Le niveau inférieur de description, quand il existe, correspond aux minutes d'actes. Toutes les minutes ne sont pas forcément décrites une à une. Les descriptions de ces minutes sont plus ou moins détaillées.
    - Dépôt du testament olographe d'Isaac-François Guérin, officier du roi, en date du 1er juillet 1715 et comportant le legs à Marie-Anne de La Jary, en récompense des bons services qu'elle lui rend depuis plus de vingt-cinq ans, de 800 livres, d'une pension viagère annuelle de 800 livres et d'un lit complet., 28 octobre 1718 - 15 septembre 1723; MC/ET/XXVII/166
      Informations complémentaires:
      A la suite:
      1719, 23 juin. Premier codicille d'Isaac-François Guérin, se trouvant en sa maison à Saint-Germain-des-Prés, assis dans sa chambre en un fauteuil, paralysé du côté droit. Ce codicille porte élection de sépulture en l'église Saint-Sulpice. Legs à M. Petitot, son confesseur; choix du sieur Le Jumentier, bourgeois de Paris, ami, comme exécuteur testamentaire à charge de choisir trois tableaux.
      1723, 15 septembre. Second codicille d'Isaac-François Guérin portant remplacement du sieur Le Jumentier, décédé, par le gendre de celui-ci, Denis Gouin, avocat en Parlement. Legs d'un lit garni à Marie Mansart, veuve de Jean Chassignon, sa servante.
      Origine de l'information:
      Madeleine Jurgens et Elisabeth Maxfield-Miller, Cent ans de recherches sur Molière, sur sa famille et sur les comédiens de sa troupe, Paris, Archives nationales, 1963, p. 675 (instrument de recherche imprimé dématérialisé, certaines notices sont plus détaillées dans la version intégrale accessible en ligne par la rubrique 'Autres instruments de recherche', voir contexte dans le Plan d’orientation général - Notaires de Paris, guides thématiques du Minutier).
      Date de révision: 2011
      Date de création de la notice: 2009
      Madeleine Jurgens et Elisabeth Maxfield-Miller, Cent ans de recherches sur Molière, sur sa famille et sur les comédiens de sa troupe, Paris, Archives nationales, 1963, IV-860 p.
    - LAFOURNIERE (Nicolas) Maître tapissier Rue de la Harpe § Procuration .., 27 juin 1723; MC/ET/XXVII/166
      Artisans XVIIIe siècle, par M. Rambaud et C. Grodecki, 1956-1977 ( fichier papier entièrement dématérialisé; voir contexte dans le Plan d’orientation général - Notaires de Paris, guides thématiques du Minutier).
      Date de révision: 2011-2012
      Date de création de la notice: 2010
      procuration; Lafourniere, Nicolas
    - LAFOURNIERE (Nicolas) maître tapissier Rue de la Harpe § Inventaire après décès de femme de .., 13 juin 1727; MC/ET/XXVII/166
      inventaire; Lafournière, Nicolas
    - DURIF (Robert) Sculpteur Rue de Seine § Constitution .., 18 juin 1727; MC/ET/XXVII/166
      constitution de rente; Durif, Robert
    - Second testament d'Isaac-François Guérin révoquant les précédents testament et codicilles. Legs des revenus de trois actions de la compagnie des Indes à sa filleule, Françoise Mignot dite soeur Émilie, religieuse au couvent de Port Royal, à sa servante, Marie Mansart, et à son domestique, Joseph Allart, revenus qui passeront ensuite à Marguerite Mignot sa nièce. Legs de leurs lits à Marie Mansart et Joseph Allart. Legs de trois tableaux à Denis Gouin, exécuteur testamentaire., 6 juillet 1727; MC/ET/XXVII/166
    - LETOURNEAU (Marin) maître maçon Rue de Grenelle § Remboursement., 17 juillet 1727; MC/ET/XXVII/166
      Letourneau, Marin
    - CHARDIN (Jean) maître menuisier; Rue Princesse § Bail .., 28 juillet 1727; MC/ET/XXVII/166
      bail; Chardin, Jean
    - LEVASSEUR (Lucien) tapissier Rue de Vaugirard. § Vente à .., 9 août 1727; MC/ET/XXVII/166
      acte de vente; Levasseur, Lucien
    - LEBEL (Denis) Marchand tapissier Rue du Four § Transport de Bail .., 12 août 1727; MC/ET/XXVII/166
      bail; Lebel, Denis
    - Transport et constitution à René François Sanson, peintre et professeur à l'académie de Saint-Luc, demeurant rue des vieux-Augustins., 23 août 1727; MC/ET/XXVII/166
      Histoire de l'art, 1700-1750, études XIII à XXXIX (env. 7.500 actes), par Mireille Rambaud, 1966-1975 (fichier papier entièrement dématérialisé; voir contexte dans le Plan d’orientation général - Notaires de Paris, guides thématiques du Minutier).
      Date de révision: 2010
      Date de création de la notice: 2007
      cession; constitution de rente; Vieux-Augustins (rue des); Sanson, René François; peintre; enseignant
    - LIÉNART (Jean) maçon Conseil § Transport de droits successifs., 26 août 1727; MC/ET/XXVII/166
      transport de droits; Liénart, Jean
  - Minutes. 1727, septembre - décembre, septembre - décembre 1727; MC/ET/XXVII/167
    - Vouchrist (Louis Joseph) ciseleur rue Charpenterie § obligé, 7 septembre 1727; MC/ET/XXVII/167
      Vouchrist, Louis Joseph
    - Monbouge (Simon) Sculpteur rue du four § obligé (son fils chez un ciseleur), 7 septembre 1727; MC/ET/XXVII/167
      Monbouge, Simon
    - Ciseleur (obligé alloué) § Contrat pour 5 ans entre Simon Monbouge, Sculpteur, et Louis Joseph Voucherist, ciseleur, au profit de Pierre Simon Monbauge, âgé de 14 ans, fils de Simon. Logé, nourri, blanchi pendant les trois dernières années par son maître. S.d.d., 7 septembre 1727; MC/ET/XXVII/167
    - Marianvalle (Guillaume) maître serrurier à Paris § Mariage du fils de feu .., 29 septembre 1727; MC/ET/XXVII/167
      contrat de mariage; Marianvalle, Guillaume
    - Marianvalle (Jean Guillaume) serrurier rue du Jour § Mariage de .., 29 septembre 1727; MC/ET/XXVII/167
      contrat de mariage; Marianvalle, Jean Guillaume
    - Brochois (Philippe François) maître serrurier rue Saint Sauveur § Convention, 2 octobre 1727; MC/ET/XXVII/167
      Brochois, Philippe François
    - joaillier (apprentissage) § Contrat pour 3 ans entre Claude Villart, maître d'hôtel, et Gilles Picard, marchand mercier joaillier, au profit de Claude Villaret, fils de Claude. Logé, nourri par son maître s.d.d., 14 novembre 1727; MC/ET/XXVII/167
    - Procuration et certificat à Claude Hallé, peintre du roi, demeurant rue Sainte-Marguerite., 15 décembre 1727; MC/ET/XXVII/167
      procuration; certificat; Sainte-Marguerite (rue); Hallé, Claude; peintre
    - Thiboust (Sébastien) maître serrurier rue de Bourbon § Mariage de la fille de .., 17 décembre 1727; MC/ET/XXVII/167
      contrat de mariage; Thiboust, Sébastien
    - Contrat d'apprentissage pour 5 ans entre Louise Elisabeth Benoist, veuve de Jean Bourdin dit la Boularde, sergent aux Gardes françaises, et David Duseille, maître sculpteur, au profit de Jean Bourdin, fils du précédent, moyennant 150 livres. Charles Maurisant, demeurant rue Saint-Martin, Emilien François Ponsard, demeurant rue de la Lune, Nicolas Girardin, demeurant grande rue Taranne, tous maîtres peintres et sculpteurs jurés en charge, approuvent le contrat., 22 décembre 1727; MC/ET/XXVII/167
      contrat d'apprentissage; Lune (rue de la); Saint-Martin (rue); Taranne (rue); Benoist, Louise Elisabeth; Bourdin dit la Boularde, Jean (père); Bourdin, Jean (fils); Duseille, David; Girardin, Nicolas; Maurisan, Charles Louis (16..-1740) (?); Ponsard, Emilien François; peintre; sculpteur; sculpteur
    - Belhon (Pierre) maître peintre juré en charge rue Saint Antoine § approuve le brevet; apprentissage, 22 décembre 1727; MC/ET/XXVII/167
      contrat d'apprentissage; Belhon, Pierre
    - Clavot de la Chapelle (Pierre) maître maçon rue de la Corne § transaction, 26 décembre 1727; MC/ET/XXVII/167
      accord; Clavot de La Chapelle, Pierre
  - Minutes. 1728, janvier - mars, janvier - mars 1728; MC/ET/XXVII/168
    - Huot Delabarre (Quentin) maître tapissier rue Mazarine § Mariage de .., 14 janvier 1728; MC/ET/XXVII/168
      contrat de mariage; Huot Delabarre, Quentin
    - Bessair (Jean Georges) maître menuisier aux rue Thibaudez § transport, 15 janvier 1728; MC/ET/XXVII/168
      Bessair, Jean Georges
    - Transaction concernant Charles Duchesne, peintre du roi, demeurant rue des Bons-Enfants., 3 mars 1728; MC/ET/XXVII/168
      accord; Bons-Enfants (rue des); Duchesne, Charles; peintre
    - Constitution de rente au profit de Pierre François Sanson, professeur de l'académie de Saint-Luc, demeurant rue des Vieux-Augustins., 5 mars 1728; MC/ET/XXVII/168
      constitution de rente; Vieux-Augustins (rue des); Sanson, Pierre François; enseignant
    - Procuration à Nicolas Monthean, sculpteur des armes du roi, demeurant rue de Chanverrerie, 10 mars 1728; MC/ET/XXVII/168
      procuration; Chanverrerie (rue de la); Monthéan, Nicolas; sculpteur
  - Minutes. 1728, avril - juin, avril - juin 1728; MC/ET/XXVII/169
    - Charpentier (François) maître tourneur rue Fromenteau § Mariage du fils de .., 5 avril 1728; MC/ET/XXVII/169
      contrat de mariage; Charpentier, François
    - Leroux (Jean) maître tourneur rue du Four § Mariage de la fille de .., 5 avril 1728; MC/ET/XXVII/169
      contrat de mariage; Leroux, Jean
    - Charpentier (Jean François) maître tourneur rue Fromenteau § Mariage de .., 5 avril 1728; MC/ET/XXVII/169
      contrat de mariage; Charpentier, Jean François
    - Henry dit Delamarche (Henri) horloger rue de la Limace § Inventaire après décès de .., 6 avril 1728; MC/ET/XXVII/169
      inventaire; Henry dit Delamarche, Henri
    - Darras (François) maître serrurier à Paris § Mariage du fils de .., 12 avril 1728; MC/ET/XXVII/169
      contrat de mariage; Darras, François
    - Darras (Sebastien) serrurier sur les Fossés de M. le Prince § Mariage de -, 12 avril 1728; MC/ET/XXVII/169
      contrat de mariage; Darras, Sebastien
    - Cochard (Antoine François) menuisier aux Gobelins § Dépôt de pièces, 7 mai 1728; MC/ET/XXVII/169
      Cochard, Antoine François
    - Devis et marché des ouvres de maçonnerie et autres pour la construction d'une maison sise dans la plaine de Grenelle dite la maison blanche, par Claude Nobillot, maître maçon entrepreneur de bâtiments., 18 mai 1728; MC/ET/XXVII/169
      Précisions sur les lieux: Grenelle (ancien village de Vaugirard)--Plaine de; Paris--Vaugirard (ancien village)--Grenelle (plaine de)
      devis; marché; Grenelle (quartier); Vaugirard (ancienne commune); Nobillot, Claude; chef d'entreprise; maçon
    - Boucard (François) maître et marchand tapissier rue de Grenelle § obligation, 24 mai 1728; MC/ET/XXVII/169
      obligation; Boucard, François
    - Mainlevée concernant Claude Hallé, peintre du roi, demeurant rue Sainte-Marguerite., 4 juin 1728; MC/ET/XXVII/169
      mainlevée; Sainte-Marguerite (rue); Hallé, Claude; peintre
    - Coustellier (François) Marchand Orfèvre joaillier § sur le Pont Notre Dame § Inventaire après décès de .., 17 juin 1728; MC/ET/XXVII/169
      inventaire; Coustellier, François
    - Boscry (Charles) maître maçon, entrepreneur de bâtiments rue du Colombier § Remboursement, 23 juin 1728; MC/ET/XXVII/169
      Boscry, Charles
  - Minutes. 1728, juillet - septembre, juillet - septembre 1728; MC/ET/XXVII/170
    - Gallien (Simon), marchand orfèvre, rue de Buci § Convention, 13 août 1728; MC/ET/XXVII/170
      convention; Gallien, Simon
    - Dulin (Jean Baptiste) maître menuisier rue du Bac § Mariage de .., 5 septembre 1728; MC/ET/XXVII/170
      contrat de mariage; Dulin, Jean Baptiste
    - Lescuyer (Claude) maître et marchand tapissier; rue des Saints Pères § Vente de meubles, 27 septembre 1728; MC/ET/XXVII/170
      acte de vente; Lescuyer, Claude
  - Minutes. 1728, octobre - décembre, octobre - décembre 1728; MC/ET/XXVII/171
    - Benard (Jean) maître tapissier rue du Sépulcre § obligation, 4 octobre 1728; MC/ET/XXVII/171
      obligation; Benard, Jean
    - Bertomier (Jean) maître serrurier rue Geoffroy l'Asnier § transport, 7 octobre 1728; MC/ET/XXVII/171
      Bertomier, Jean
    - Pingat (Philippe) maître sculpteur rue de Verneuil § inventaire après décès de Marie Anne Martin, décédée à l'Hôtel-Dieu, 12 octobre 1728; MC/ET/XXVII/171
      inventaire; Pingat, Philippe
    - Bachelier (Charles François) maître graveur rue de Harlay § bail, 17 octobre 1728; MC/ET/XXVII/171
      bail; Bachelier, Charles François
    - Langlois (Charles François) maître horloger; rue de Harlay § bail, 17 octobre 1728; MC/ET/XXVII/171
      bail; Langlois, Charles François
    - Sebault (Abraham) marchand joaillier rue Sainte Marguerite § Inventaire après décès de .., 19 octobre 1728; MC/ET/XXVII/171
      inventaire; Sebault, Abraham
    - Vaucher (Claude) marchand tapissier rue Saint Merry § Vente de meubles, 23 novembre 1728; MC/ET/XXVII/171
      acte de vente; Vaucher, Claude
    - Regnault (Michel) Serrurier à Juvisy § bail, 24 novembre 1728; MC/ET/XXVII/171
      bail; Regnault, Michel
  - Minutes. 1729, janvier - mars, janvier - mars 1729; MC/ET/XXVII/172
    - Largiere (Jean) maçon rue de Seine § bail, 9 janvier 1729; MC/ET/XXVII/172
      bail; Largiere, Jean
    - Aubry (Pierre Nicolas) menuisier rue de Verneuil § Mariage de .., 14 janvier 1729; MC/ET/XXVII/172
      contrat de mariage; Aubry, Pierre Nicolas
    - Renonciation à une maîtrise par Jean Siméon Chardin, peintre, sculpteur, graveur et enlumineur de l'académie royale, demeurant rue Princesse., 5 février 1729; MC/ET/XXVII/172
      renonciation; Princesse (rue); Chardin, Jean Siméon; dessinateur; graveur; peintre; sculpteur
    - Magoulet (Jean) brodeur des Princes rue Neuve des Fossés Saint Germain § renonciation, 8 février 1729; MC/ET/XXVII/172
      Magoulet, Jean
    - Compan (Martin), peintre en miniature, à Paris § Mariage de la fille de feu .., 13 février 1729; MC/ET/XXVII/172
      contrat de mariage; Compan, Martin
    - Bail par Claude Hallé, peintre ordinaire du roi, demeurant rue Sainte-Marguerite., 14 février 1729; MC/ET/XXVII/172
      bail; Sainte-Marguerite (rue); Hallé, Claude; peintre
    - Langlois (Charles François) maître horloger; rue de Harlay § bail à .., 21 février 1729; MC/ET/XXVII/172
    - Amaury (François) maître menuisier; petite rue Taranne § apprentissage, 16 mars 1729; MC/ET/XXVII/172
      contrat d'apprentissage; Amaury, François
    - Menuisier (apprentissage) § Contrat pour 6 ans entre Michel Le Mercier, maître boulanger, et François Amaury, maître menuisier, au profit de Jean-Baptiste Le Mercier, âgé de 26 ans, fils de Michel. Logé, nourri, blanchi par son maître, sans deniers déboursés., 16 mars 1729; MC/ET/XXVII/172
      contrat d'apprentissage; Le Mercier, Michel; Amaury, François; Le Mercier, Jean-Baptiste
  - Minutes. 1729, avril - juin, avril - juin 1729; MC/ET/XXVII/173
    - Vente d'une vieille maison par Claude Hallé, peintre du roi, demeurant rue Sainte-Marguerite., 27 avril 1729; MC/ET/XXVII/173
      acte de vente; Sainte-Marguerite (rue); Hallé, Claude; peintre
    - Laniesse (Philippe) Serrurier à Valenton près Saint-Georges Villeneuve § Vente à .., 27 avril 1729; MC/ET/XXVII/173
      acte de vente; Laniesse, Philippe
    - Vallée (Lucien), maître menuisier, rue des Saints-Pères § Quittance, 5 mai 1729; MC/ET/XXVII/173
      quittance; Vallée, Lucien
    - Fontaine (Claude) maître menuisier à Paris § arrêt de compte (succession de ..), 20 juin 1729; MC/ET/XXVII/173
      Fontaine, Claude
    - Fontaine (Louis) maître serrurier rue du Sépulcre § arrêt de compte, 20 juin 1729; MC/ET/XXVII/173
      Fontaine, Louis
    - Fontaine (François) maître serrurier aux Gobelins § arrêt de compte, 20 juin 1729; MC/ET/XXVII/173
      Fontaine, François
    - Magoulet (Jean) brodeur de la reine rue des Fossés Saint-Germain § bail, 22 juin 1729; MC/ET/XXVII/173
      bail; Magoulet, Jean
  - Minutes. 1729, juillet - septembre, juillet - septembre 1729; MC/ET/XXVII/174
    - La Fournière (Nicolas) marchand tapissier rue de la Harpe héritier pour un quart § Inventaire, 2 juillet 1729; MC/ET/XXVII/174
      inventaire; La Fournière, Nicolas
    - Clavot (Pierre) maître maçon rue Neuve Guillemin § bail, 20 juillet 1729; MC/ET/XXVII/174
      bail; Clavot, Pierre
    - Grogniet (Alain) maître doreur, ciscleur rue de la Tannerie § don mutuel, 31 juillet 1729; MC/ET/XXVII/174
      donation; Grogniet, Alain
    - Bizard (André) marchand maître tapissier rue Sainte Marguerite § Ratification, 6 août 1729; MC/ET/XXVII/174
      Bizard, André
    - Bail. Nicolas Le-Boucher. Maître de danse. Rue des Mauvais Garçons., 12 août 1729; MC/ET/XXVII/174
      Musique XVIIIe siècle, danseurs (1.088 actes), par Madeleine Jurgens, Mireille Rambaud, Valérie Brousselle, 1963, 1984-1996. Le fichier a été traité pour la partie 'danseurs'.(fichier papier entièrement dématérialisé; voir contexte dans le Plan d’orientation général - Notaires de Paris, guides thématiques du Minutier).
      Date de création de la notice: 2005
      bail; Mauvais-Garçons (rue des); Le Boucher, Nicolas; danseur; enseignant
    - Mariage de la fille de feu Jean Toussaint Passerel, peintre de l'académie royale., 14 août 1729; MC/ET/XXVII/174
      contrat de mariage; Passerel, Jean Toussaint; peintre
    - Fontaine (Jean Baptiste) maître menuisier rue Saint-Pierre aux Boeufs § Extrait mortuaire de .., 17 août 1729; MC/ET/XXVII/174
      Fontaine, Jean Baptiste
    - Delion (Michel), maître peintre, rue Feron § Bail à la veuve de .., 20 août 1729; MC/ET/XXVII/174
      bail; Delion, Michel
    - Magoulet (Jean) Maître brodeur rue des Fossés Saint-Germain § décharge, 22 août 1729; MC/ET/XXVII/174
    - Clavot de la Chapelle (Pierre) maître maçon rue Neuve Guillemin § bail, 23 août 1729; MC/ET/XXVII/174
      bail; Clavot de La Chapelle, Pierre
    - Chardin (Jean) et Françoise David, sa femme maître menuisier; rue du Four § transport de droits successifs, 26 août 1729; MC/ET/XXVII/174
      transport de droits; Chardin, Jean
    - Cavin (François) marchand tapissier rue Geoffroy l'Asnier § reconnaissance, 29 août 1729; MC/ET/XXVII/174
      reconnaissance; Cavin, François
    - Cornichon (Jean) maçon rue du Four § bail de terres, 21 septembre 1729; MC/ET/XXVII/174
      bail; Cornichon, Jean
  - Minutes. 1729, octobre - décembre, octobre - décembre 1729; MC/ET/XXVII/175
    - Gallien (Simon), marchand orfèvre, rue de Buci § Consentement, 30 novembre 1728; MC/ET/XXVII/175
      ratification; Gallien, Simon
    - Langlois (Charles François) maître horloger; rue de Harlay § bail, 14 octobre 1729; MC/ET/XXVII/175
    - Perducot (Etienne) maître horloger rue Dauphine § Mariage de .., 26 octobre 1729; MC/ET/XXVII/175
      contrat de mariage; Perducot, Etienne
    - Constitution de rente au profit de Claude Hallé, peintre du roi, demeurant rue Sainte-Marguerite., 13 novembre 1729; MC/ET/XXVII/175
      constitution de rente; Sainte-Marguerite (rue); Hallé, Claude; peintre
    - Stouf (Luc), maître menuisier, rue du Sépulcre § Quittance, 13 novembre 1729; MC/ET/XXVII/175
      quittance; Stouf, Luc
    - Aubry (François) maître tourneur rue du Four § testament de la femme de .., 20 novembre 1729; MC/ET/XXVII/175
      testament; Aubry, François
    - Saunier (Léger) maître maçon place de la Sorbonne § Marché, 27 novembre 1729; MC/ET/XXVII/175
      marché; Saunier, Léger
    - Augeais (Hyacinthe) maçon; rue de la Mortellerie § transport de droits successifs, 30 novembre 1729; MC/ET/XXVII/175
      transport de droits; Augeais, Hyacinthe
    - Seheult (Abraham) marchand joaillier rue Ste Marguerite § bail par la veuve de .., 5 décembre 1729; MC/ET/XXVII/175
      bail; Seheult, Abraham
    - Boucherot (Nicolas), peintre, à Paris § Certificat du décès de la veuve de .. (aucun inventaire), 5 décembre 1729; MC/ET/XXVII/175
      notoriété; Boucherot, Nicolas
    - Langlois (Charles François) horloger; rue de Harlay § obligation, 8 décembre 1729; MC/ET/XXVII/175
      obligation; Langlois, Charles François
    - Consentement. Nicolas Le-Boucher. Maître de danse. Rue des Mauvais Garçons., 18 décembre 1729; MC/ET/XXVII/175
      ratification; Mauvais-Garçons (rue des); Le Boucher, Nicolas; danseur; enseignant
  - Minutes. 1730, janvier - mars, janvier - mars 1730; MC/ET/XXVII/176
    - Bizard (Jean Etienne) Marchand tapissier rue Sainte Marguerite § bail, 16 janvier 1730; MC/ET/XXVII/176
      bail; Bizard, Jean Etienne
    - Bureau (Raphael) marchand bijoutier rue du Four § bail, 20 janvier 1730; MC/ET/XXVII/176
      bail; Bureau, Raphael
    - Boucherot (Nicolas), maître peintre, à Paris § Déclaration, 21 janvier 1730; MC/ET/XXVII/176
      déclaration; Boucherot, Nicolas
    - Henry (Henri) dit La Marche maître horloger § Testament de la veuve de .., 26 janvier 1730; MC/ET/XXVII/176
      testament; Henry, Henri
    - Gallien (Simon), marchand orfèvre, rue de Buci § Bail, 6 février 1730; MC/ET/XXVII/176
      bail; Gallien, Simon
    - Malvaux (Pierre) maître doreur rue Saint Guillaume § Notoriété aux dires de .., 13 février 1730; MC/ET/XXVII/176
      Malvaux, Pierre
    - Henry (Henri) maître horloger quai Peletier § Inventaire après décès de la mère de .., 14 février 1730; MC/ET/XXVII/176
      inventaire; Henry, Henri
    - Jambon (Jean) entrepreneur de bâtiments rue du Sépulcre § devis et marché, 26 février 1730; MC/ET/XXVII/176
      devis; marché; Jambon, Jean
    - Langlois (Charles François) maître horloger; rue de Harlay § Vente, 7 mars 1730; MC/ET/XXVII/176
      acte de vente; Langlois, Charles François
    - Sentence et procès verbal pour la vente d'une maison par Pierre Quirot, architecte du roi expert., 9 mars 1730; MC/ET/XXVII/176
      Quirot, Pierre; architecte
    - Extrait mortuaire de la fille de feu Charles Beville, peintre ordinaire du roi., 9 mars 1730; MC/ET/XXVII/176
      extrait d'acte; acte d'état civil; dépôt de pièces; Beville, Charles (1651-1716); peintre
    - Gerard (Nicolas) maître et marchand tapissier rue Vieille du Temple § Inventaire après décès de la femme de .., 17 mars 1730; MC/ET/XXVII/176
      inventaire; Gerard, Nicolas
    - Seheult (Abraham), marchand orfèvre joaillier, rue Saint-Marguerite § Partage des biens de .., 21 mars 1730; MC/ET/XXVII/176
      partage; Seheult, Abraham
    - Petit (Jean Claude) maître tapissier rue de Grenelle § transport de droits successifs, 28 mars 1730; MC/ET/XXVII/176
      transport de droits; Petit, Jean Claude
    - Bonneau (Claude) entrepreneur de bâtiments du roi rue de Seine § Déclaration, 31 mars 1730; MC/ET/XXVII/176
      déclaration; Bonneau, Claude
  - Minutes. 1730, avril - juin, avril - juin 1730; MC/ET/XXVII/177
    - DUBOIS (Louis) entrepreneur de bâtiments maître maçon. Rue de Condé. § Quittance .., 3 juillet 1722; MC/ET/XXVII/177
      quittance; Dubois, Louis
    - Gabry (Gabriel Louis), peintre en porcelaine, rue Charonne § Mariage de .., 14 mars 1730; MC/ET/XXVII/177
      contrat de mariage; Gabry, Gabriel Louis